【裁判字號】    98,交聲,2119
【裁判日期】    980727
【裁判案由】    違反道路交通管理處罰條例聲明異議
【裁判全文】
臺灣臺北地方法院交通事件裁定        98年度交聲字第2119號
原處分機關  臺北市交通事件裁決所
異  議  人
即受處分人  甲○○
上列異議人即受處分人因違反道路交通管理處罰條例案件，對於
臺北市交通事件裁決所於98年6 月9 日所為之處分（原處分案號
：北市裁罰字第裁22-C00000000號）聲明異議，本院裁定如下：
    主  文
異議駁回。
    理  由
一、按「禁止臨時停車線，用以指示禁止臨時停車路段，以劃設
    於道路緣石正面或頂面為原則，無緣石之道路得標繪於路面
    上，距路面邊緣以三十公分為度。本標線為紅色實線，線寬
    除設於緣石，正面者以緣石高度為準外，其餘皆為十公分」
    ，道路交通標誌標線號誌設置規則第169 條第1 項、第2 項
    規定甚明。再按汽車臨時停車時，於設有禁止臨時停車標誌
    、標線處所不得臨時停車；汽車停車時，於禁止臨時停車處
    所不得停車，道路交通安全規則第111 條第1 項第3 款、第
    112 條第1 項第1 款分別定有明文。又汽車駕駛人在禁止臨
    時停車處所停車者，處新臺幣（下同）600 元以上1,200 元
    以下罰鍰，道路交通管理處罰條例第56條第1 項第1 款亦有
    明定。
二、本件原處分機關即臺北市交通事件裁決所以異議人即受處分
    人甲○○所有之車牌號碼CI—5138號自用小客車，於民國98
    4 月12日下午4 時40分許，在臺北縣新店市○○路255 巷39
    號旁劃有紅線路段處所停車，為臺北縣政府警察局新店分局
    交通分隊員警以異議人違反道路交通管理處罰條例第56條第
    1 項第1 款規定逕行舉發「紅線停車」之違規。嗣因異議人
    於應到案日期前提出申訴，原處分機關函請原舉發機關調查
    結果，仍認受處分人有前揭違規行為，原處分機關遂於98年
    6 月9 日依道路交通管理處罰條例第56條第1 項第1 款、違
    反道路交通管理事件統一裁罰基準表規定，裁處異議人900
    元之罰鍰（裁決書上並註記受處分人已於98年5 月1 日繳納
    上開罰鍰結案），合先敘明。
三、異議人聲明異議意旨略以：本人違規停車處禁止停車線標示
    不明，有新舊兩線，本人遵照新線於禁止停車線外仍被拖吊
    ，若舊線仍有效力，為何重劃線時不覆蓋舊線，僅差一公尺
    線距，造成混淆，為此聲明異議，請求撤銷原處分等語。
四、經查：
  (一)異議人所有之車牌號碼號CI—5138號自用小客車，於98年4
    月12日下午4 時分40許，在臺北縣新店市○○路255 巷39號
    旁劃有紅線路段處所停車，為臺北縣政府警察局新店分局交
    通分隊員警所舉發之事實，有臺北縣政府警察局舉發違反道
    路交通管理事件通知單1 紙及採證照片4 張在卷可稽。而觀
    諸採證照片，清晰可見異議人車輛停靠之道路邊緣確實劃有
    紅色實線；又採證照片顯示之紅線顏色雖有深淺、新舊不一
    之區○○○○路段紅線之繪製係緊密連結，並無中斷之處，
    自外觀上足以判定其係屬同一條紅線，故其規制效力不應有
    何不同。縱認主管機關在重新繪製紅線時未將原有紅線完全
    覆蓋，因而造成顏色不同之新舊紅線區段同時存在之現象，
    然主管機關重新繪製紅線之原因不一而足，可能僅係對原有
    紅線斑駁脫落部份之維護、修補，於此情形，本無將原有紅
    線完全覆蓋之必要。再者，主管機關既未將未被覆蓋之原有
    紅線塗銷，則該區段之紅線仍係設置於道路邊緣。況該段紅
    色實線並無任何剝落、污損，且可明顯辯識，尚難謂其已不
    具有禁止臨時停車之效力。從而，本件事證明確，異議人紅
    線停車之違規事實堪以認定。
  (二)異議人雖辯稱違規地點有新舊標線同時存在，易造成混淆云
    云。惟查，無論是新設紅線還是舊有紅線，其規制內容均為
    禁止臨時停車，其效力實無不同，並非兩種意義截然不同、
    互相矛盾之標線，且新舊紅線均甚為清晰完整，故其同時存
    在尚無使人民產生混淆而無所適從之虞。異議人既領有合格
    駛執照，對於紅色實線標線所示意義即應熟知並確實遵守，
    自難僅以主管機關劃設新紅線後仍保有原有紅線，遽認原有
    紅線一概失其效力，故異議人以前詞置辯，並不足採。
五、綜上所述，異議人確有在前開時、地在禁止臨時停車處所停
    車之違規行為。原處分機關依前開道路交通管理處罰條例第
    56條第1 項第1 款及違反道路交通管理事件統一裁罰基準表
    之規定，裁處受處分人罰鍰900 元，尚無違誤。異議人猶執
    前詞指摘原處分不當，為無理由，自應將其異議駁回。
六、據上論斷，應依道路交通案件處理辦法第19條，裁定如主文
    。
中    華    民    國    98    年    7     月    27    日
                             交通法庭法  官  林孟皇
本正本證明與原本無異。
如不服本裁定，應於送達後5日內向本院提出抗告狀。
                                     書記官  楊雅鈞
中    華    民    國    98    年    7     月    27    日


司法院資訊處製作；財團法人民間司法改革基金會備份。
